Inventaris van het archief van het Ministerie van Cultuur, Recreatie en Maatschappelijk Werk, Beleidsterrein Recreatie, 1949-1982
Nationaal Archief, Den Haag
- Ministerie van Volksgezondheid, Welzijn en Sport 1945-, 912
  - Ondersteunende processen. 1945-, 1
    - Overleg inzake de formatie bij het dienstvak Natuurbehoud van Staatsbosbeheer., 1977-1978; 225; -4.07.8
    - Uitoefening van de bestuurs- en beheerstaak van de Hoofdafdeling Natuur- en Landschapsbescherming met onder meer een beleidsvisie op het onderzoek ten behoeve van natuur- en landschapsbescherming., 1977-1980; 2321; -4/.07.8
    - Overleg met het Ministerie van Landbouw en Visserij., 1968-1982; div. nrs
      - Correspondentie. 1968-1981, div. nrs
        - 1968-1977, 1463; -1.853.2
        - 1971-1974, 2404; -1.855.6
        - 1979-1981, 239; 07.125; pak
      - Periodiek overleg met de Natuurbeschermingsconsulenten van Staatsbosbeheer. 1971-1982, div. nrs
        - 01e - 07e overleg, 1971-1973, 828; -1.853.2.07.23; pak
        - 08e - 14e overleg, 1973-1974, 830; -1.853.2.07.23; pak
        - 15e - 22e overleg, 1974, 832; -1.853.2.07.23; pak
        - 23e - 27e overleg, 1974-1975, 180; -1.853.2/.07.23; pak
        - 28e - 33e overleg, 1975, 834; -1.853.2.07.23; pak
        - 34e - 37e overleg, 1976, 835; -1.853.2.07.23; pak
        - 38e - 42e overleg, 1976, 181; -1.853.2.07.23; pak
        - 43e - 44e overleg, 1976-1977, 182; -1.853.2; pak
        - 45e - 46e overleg, 1977, 183; -1.853.2/.07.23; pak
        - 47e - 51e overleg, 1977, 837; -1.853.2.07.23
        - 52e - 54e overleg, 1977, 840; -1.853.2.07.23
        - 55e - 58e overleg, 1977-1978, 841; -1.853.2.07.23
        - 60e - 63e overleg, 1978, 842; -1.853.2.07.23
        - 65e - 69e overleg, 1979, 843; -1.853.2.07.23
        - 89e - 98e overleg, 1981-1982, 2072; -4.07.23; pak
        - 99e - 102e overleg, 1982, 2073; -4.07.23; pak
      - Vergaderingen. 1975-1982, div. nrs
        - 1975-1976, 133; pak
        - 1978, 238; 07.125
        - 1979-1980, 134; pak
        - 1981-1982, 135
      - Reorganisatie van de Hoofddirectie Natuurbehoud en Openluchtrecreatie (NBOR) in relatie tot de positie van Staatsbosbeheer. 1977-1980, div. nrs
        - Verslagen van besprekingen met onder andere het Ministerie van Landbouw en Visserij, 1977-1979, 41; pak
        - Documentatie, 1979-1980, 40; pak
      - Organisatie en reorganisatie van Staatsbosbeheer, 1978-1980, 2360; 07.125; pak
      - Overleg Hoofddirectie Natuurbehoud en Openluchtrecreatie (NBOR) - Staatsbosbeheer. 1981-1982, div. nrs
        - 1981, 2588
        - 1982, 2589
    - Instelling, organisatie, taken en personeelsformatie van de Hoofddirectie Natuurbehoud en Openluchtrecreatie (NBOR)., 1970-1982; div. nrs
      - 1970-1977, 252; -4/.07.125; pak
      - 1976-1979, 2571; -4.08.48; pak
      - 1978-1981, 1479; -4/.07.125; pak
      - 1980-1982, 1486; -4.07.125
      - 1982, 1480; -4/.07.125
    - Het voeren van intern overleg binnen het Ministerie van Cultuur, Recreatie en Maatschappelijk Werk., 1971-1982; div. nrs
      - Stafvergaderingen van het Directoraat Generaal voor Volksontwikkeling en Recreatie (DGVR). 1971-1976, div. nrs
        - 1971, 521; -4/.07.23; pak
        - 1974 apr. - juni 1974, 450; -4/.07.23; pak
        - 1974 juli - dec. 1974, 173; 04.07.23; pak
        - 1975 jan. - mrt. 1975, 171; -4.07.23
        - 1975 apr. - mei 1975, 172; -4.07.23
        - 1975 juni - sep. 1975, 175; -4.07.23
        - 1975 sep. - dec. 1975, 451; -4.07.23; pak
        - 1976, 452; -4.07.23; pak
      - Periodiek overleg van de staatssecretaris met de Hoofddirectie Natuurbehoud en Openluchtrecreatie (NBOR). 1971-1980, div. nrs
        - 1971-1973, 1741; -4/07.23; pak
        - 1974, 1740; -4/07.23; pak
        - 1975, 444; -1.85.07.23
        - 1976 juni - 1978 juli 1976-1978, 445; -1.85.07.23
        - 1978 sep. - 1979 1978-1979, 215; -1.85.07.77; pak
        - 1980, 1489; -4/.07.355
      - Vergaderstukken van de stafvergaderingen van de Hoofddirectie Natuurbehoud en Openluchtrecreatie (NBOR). 1973-1981, div. nrs
        - 1973, 464; -1.85.07.355
        - 1974, 465; -1.85.07.355
        - 1975 jan. - juni 1975, 466; -1.85.07.355
        - 1975 juli - dec. 1975, 467; -1.85.07.355
        - 1976, 468; -1.85.07.355; pak
        - 1977 jan. - juni 1977, 454; -1.85/.07.355; pak
        - 1977 aug. - dec. 1977, 455; -4/.07.355
        - 1978, 457; -4/.07.355
        - 1979 jan. - juni 1979, 458; -4/.07.355; pak
        - 1979 juli - dec. 1979, 459; -4/.07.355; pak
        - 1980 jan. - aug. 1980, 1428
        - 1980 sep. - nov. 1980, 2350
        - 1981, 72
      - Grote Staf-vergaderingen. 1974-1980, div. nrs
        - 1974 jan. - mei 1974, 460; -4.07.23; pak
        - 1974 juli - sep. 1974, 461; -4.07.23; pak
        - 1974 sep. - dec. 1974, 473; -4.07.23; pak
        - 1975 mei - juni 1975, 471; -4.07.23
        - 1975 juli - okt. 1975, 470; -4.07.23
        - 1975 nov. - dec. 1975, 472; -4.07.23; pak
        - 1979 dec. - 1980 mrt. 1979-1980, 264; pak
        - 1980 juni 1980, 266; pak
        - 1980 okt. 1980, 265
      - Planologenoverleg Hoofddirectie Natuurbehoud en Openluchtrecreatie (NBOR), 1975-1976, 1497; -4/.07.355
      - Periodiek overleg tussen de Hoofddirectie Natuurbehoud en Openluchtrecreatie (NBOR) en de Centrale Directie Algemene Personeelszaken (CDPA), voorheen de Centrale Afdeling Personeelszaken (CAP). 1976-1982, div. nrs
        - 1976-1977, 246; -4.07.23
        - 1978-1980, 247; -4.07.23; pak
        - 1981-1982, 249; -4.07.23
      - Vergaderingen van de Directieraad Natuurbehoud en Openluchtrecreatie (NBOR). 1980-1982, div. nrs
        - 01e - 02e vergadering, 1980, 73
        - 05e - 13e vergadering, 1981, 70
        - 14e - 19e vergadering, 1981, 74
        - 27e - 28e vergadering, 1981, 75
        - 29e - 31e vergadering, 1981, 2533; pak
        - 32e - 35e vergadering, 1981, 2530; pak
        - 36e - 39e vergadering, 1981, 2531; pak
        - 40e - 41e vergadering, 1981, 2532
        - 42e - 46e vergadering, 1981, 131; -4/.07.355; pak
        - 47e - 54e vergadering, 1982, 128; pak
        - 55e - 57e vergadering, 1982, 251
        - 59e - 62e vergadering, 1982, 253
        - 63e - 65e vergadering, 1982, 254
        - 66e - 67e vergadering, 1982, 255
        - 68e - 69e vergadering, 1982, 256
        - 71e - 73e vergadering, 1982, 3; pak
        - 74e - 76e vergadering, 1982, 4
        - 77e vergadering, 1982, 5
        - 78e - 79e vergadering, 1982, 6
        - 80e - 82e vergadering, 1982, 7; pak
        - 83e vergadering, 1982, 9
        - 84e - 89e vergadering, 1982, 2534; pak
        - 90e - 92e vergadering, 1982, 2535
        - 93e vergadering, 1982, 2537; pak
    - Vragen van kamerleden De Boois en Langedijk-de Jong inzake het takenpakket van de natuurbeschermingsconsulenten, ---; 07.517
    - Overleg van de dienstleidingen van de ministeries van Landbouw en Visserij en Cultuur, Recreatie en Maatschappelijk Werk met de bijzondere commissies van deze departementen in het kader van de taakverdeling op het gebied van het natuur- en landschapsbehoud., 1979; 240; .07.125
    - Overleg inzake de personele gevolgen bij de reorganisatie van het Ministerie van Cultuur Recreatie en Maatschappelijk Werk., 1979-1982; 2074; .07.125
    - Organisatie en formatie van de Inspectie Natuurbehoud en Openluchtrecreatie., 1981-1982; 1471; -4.07.125
    - Werkbesprekingen van de minister met de Hoofddirectie Natuurbehoud en Openluchtrecreatie., 1982; 268
    - Overleg inzake de centralisatie van recreatiebelangen naar aanleiding van een brief van de Algemene Nederlandse Wielrijders Bond (ANWB), de departementale indeling van de recreatie en de instelling en organisatie van een Afdeling Openluchtrecreatie., 1962-1967; 439; -1.853.6
    - Verslagen van besprekingen tussen de minister/staatssecretaris met de chef van de Afdeling Vrijetijdsbesteding, later de Afdeling Openluchtrecreatie., 1963-1965; 456; -4.07.23
    - Taak en werkwijze van de Directie Natuurbehoud en Openluchtrecreatie., 1965-1974; 2356; -4.08; pak
    - Organisatie en reorganisatie van de Directie Openluchtrecreatie., 1965-1981; 1966; -4.07.125
    - Besprekingen van de staatssecretaris met het hoofd van de Hoofdafdeling Openluchtrecreatie., 1967-1974; 1916; -4.07.23; pak
    - Stafvergaderingen van de Directie Openluchtrecreatie, voorheen Hoofdafdeling Openluchtrecreatie., 1971-1982; div. nrs
      - 01e - 13e vergadering, 1971 01e - 14e vergadering, 1972., 2095; -4.07.23
      - 19e - 36e vergadering, 1973, 1928; -1.855.407.77
      - 01e - 43e vergadering, 1974, 1929; -1.855.407.77
      - 03e - 35e vergadering, 1975, 1933; -1.855.407.77
      - 01e - 10e vergadering, 1976, 1936; -1.855.407.77
      - 11e - 20e vergadering, 1976, 1937; -1.855.407.77
      - 21e - 25e vergadering, 1976, 1941; -1.855.407.77
      - 26e - 32e vergadering, 1976, 1942; -1.855.407.77
      - 33e - 40e vergadering, 1976, 1944; -1.855.407.77
      - 41e - 47e vergadering, 1976, 1945; -1.855.407.77
      - 01e - 04e vergadering, 1977, 1922; -1.855.407.77
      - 05e - 08e vergadering, 1977, 1930; -1.855.4/07.77
      - 09e - 12e vergadering, 1977, 1925; -1.855.407.77
      - 13e - 15e vergadering, 1977, 1924; -1.855.407.77
      - 16e - 19e vergadering, 1977, 1923; -1.855.407.77
      - 20e - 31e vergadering, 1977, 1931; -1.855.4/07.77
      - 32e - 38e vergadering, 1977, 1932; -1.855.4/07.77; pak
      - 39e - 40e vergadering, 1977, 1946; -1.855.407.77
      - 41e vergadering, 1977, 1947; -1.855.407.77
      - 42e - 43e vergadering, 1977, 1948; -1.855.407.77
      - 44e - 46e vergadering, 1977, 1934; -1.855.4/07.77; pak
      - 01e - 47e vergadering, 1978, 1868; -4.07.355; pak
      - 01e - 47e vergadering 1979 en diverse vergaderingen, 1979-1982, 1955; -1.855.407.77; pak
      - Diverse besprekingen, 1971-1975, 476; -1.85/.07.355
    - Verslagen van vergaderingen van de werkgroep (algemene) Werksituatie binnen de Hoofdafdeling Openluchtrecreatie, met als taak het signaleren van problemen binnen de werksituatie en het doen van voorstellen voor mogelijke oplossingen., 1976-1978; 1951; -1.855.4/.07.58
    - Overleg inzake de decentralisatie van Openluchtrecreatie-taken, alsmede de reactie op het advies van de Werkgroep Programmering Openluchtrecreatie-onderzoek, met als taak het opstellen van een onderzoeksprogramma voor het beleid op het terrein van openluchtrecreatie., 1977-1978; 2381; 07.125
    - Stafvergaderingen van de Directie Openluchtrecreatie in oprichting, 1e - 3e vergadering., 1981; 2792